【裁判字號】    91,交抗,161
【裁判日期】    920326
【裁判案由】    聲明異議
【裁判全文】
臺灣高等法院臺南分院刑事裁定          九十一年度交抗字第一六一號      Ｇ
      抗  告  人  交通部公路局嘉義區監理所
      代  表  人  乙  ○  ○
      受 處分 人  甲  ○  ○.
右列抗告人因受處分人違反交通管理處罰條例案件，不服中華民國九十一年十一月十
一日台灣嘉義地方法院交通法庭裁定（九十一年度交聲字第一三九號），提起抗告，
本院裁定如左：
      主      文
原裁定關於甲○○不罰部分撤銷。
甲○○駕駛汽車違反道路交通安全規則，因而肇事致人受傷，吊扣駕駛執照參個月。
      理      由
一、抗告意旨略以：受處分人甲○○於民國（下同）九十一年一月十二日八時五分許
    ，駕駛Ｃ４—４○○９號小自用車，經嘉義縣警察局交通警察隊以嘉縣警交字第
    Ｌ00000000號舉發違反道路交通管理事件通知單，舉發在嘉義縣朴子市市○路與
    文明南路口處支線車未讓幹道車先行，肇事致人受傷後逃逸，惟原審法院交通事
    件裁定理由認受處分人並無肇事逃逸之行為，因而裁定原處分機關吊銷駕駛執照
    部分撤銷，受處分人不罰；然因受處分人行車肇事固未「逃逸」，惟「違反道路
    交通安全規則肇事致人受傷」之違規行為仍屬事實，而有違道路交通管理處罰條
    例第六十一條第三項「汽車駕駛人駕駛汽車違反道路交通安全規則，因而肇事致
    人受傷者，吊扣其駕駛執照三個月至六個月」之規定，原裁定認事用法應有違誤
    ，為此提起抗告，求為撤銷原裁定及原處分，另為適當裁處等語。
二、按汽車駕駛人，爭道行駛，支線道車不讓幹線道車先行，處新臺幣六百元以上一
    千八百元以下之罰鍰，為道路交通管理處罰條例第四十五條第九款所明定，又汽
    車駕駛人有第四十五條情形之一者，除依原條款處罰鍰外，並予記違規點數一點
    ，同條例第六十三條第一項第一款亦定有明文。次按道路交通管理處罰條例第六
    十一條第三項規定，汽車駕駛人駕駛汽車違反道路交通安全規則，因而肇事致人
    受傷者，吊扣其駕駛執照三個月至六個月。
三、經查本件受處分人於前揭時地駕駛汽車於支線道未讓幹道車先行，肇事致人受傷
    ，由原處分機關依上開規定處新台幣六百元，並記違規點數一點之事實部分，業
    經原審駁回受處分人該部分之異議，因未據受處分人聲明不服，該部分自已先行
    確定，合先敘明。
四、次查受處分人於肇事後，隨即下車攙扶被害人，並在車禍現場等候救護車到來，
    再協助將被害人送上救護車始離去，並無逃逸之行為，業據原審調閱該院九十一
    年度交易字第九一號過失傷害案全卷，根據被害人及目擊證人黃永安於警訊中所
    陳各節，查明屬實，則抗告人即原處分機關以受處分人違規肇事致人受傷後逃逸
    而對受處分人裁處吊銷駕駛執照之處分，因非依正確之事實為之，即非適法之處
    分，原審因而撤銷該吊銷受處分人駕駛執照部分之處分，原無不當，惟受處分人
    除去該肇事逃逸部分，仍有「駕駛汽車違反道路交通安全規則，因而肇事致人受
    傷」之行為，依前揭道路交通管理處罰條例第六十一條第三項規定，應予吊扣其
    駕駛執照三個月至六個月，原審逕予諭知受處分人此部分行為不罰，則有未當。
    抗告人指摘原審此部分裁定不當，為有理由，應由本院撤銷原裁定此一不當部分
    ，並依原處分機關抗告意旨所述意見，改處受處分人即甲○○駕駛汽車違反道路
    交通安全規則，因而肇事致人受傷，吊扣駕駛執照參個月之處分。
五、據上論斷，應依道路交通案件處理辦法第廿六條、第廿條，刑事訴訟法第四百十
    三條，裁定如主文。
中    華    民    國      九十二      年      三      月      二十六    日
                                  臺灣高等法院臺南分院刑事第三庭
                                      審判長法官  黃    崑    宗
                                            法官  林    勝    木
                                            法官  葉    居    正
右正本證明與原本無異。
不得再抗告。
                                      法院書記官  陳    嘉    琍
中    華    民    國      九十二      年      三      月      二十八    日


司法院資訊處製作；財團法人民間司法改革基金會備份。
